臺灣桃園地方法院行政訴訟判決　
111年度交字第167號
原      告  馮韋翔  
被      告  交通部公路總局高雄區監理所

代  表  人  李瑞銘  
上列當事人間交通裁決事件，原告不服被告民國111年3月28日裁
字第81－P00000000號裁決，提起行政訴訟，本院判決如下：
    主  文
原告之訴駁回。
訴訟費用新臺幣參佰元由原告負擔。
    事實及理由
壹、程序方面：
    本件係因原告不服被告所為道路交通管理處罰條例（下稱處
    罰條例）第8 條之裁決而提起撤銷訴訟，依行政訴訟法第23
    7 條之1 ，應適用交通裁決事件訴訟程序。本件因卷證資料
    已經明確，本院依行政訴訟法第237 條之7 規定，不經言詞
    辯論，直接裁判。
貳、實體方面：                                  
一、事實概要：
　　原告於民國111年1月30日17時18分許，駕駛車牌號碼000－00
    00號自用小客車（下稱系爭車輛），行經花蓮縣193縣道南
    下109公里處時，為花蓮縣警察局玉里分局（下稱舉發機關
    ）警員認原告有「限速60公里，經測速時速73公里，超速13
    公里，未滿20公里」之違規，遂逕行舉發並填製花警交字第
    P00000000號之舉發違反道路交通管理事件通知單（下稱系
    爭舉發通知單），記載應到案日期為111年3月28日前，並移
    送被告處理。嗣原告於111年3月4日到案陳述不服舉發，經
    被告函請舉發機關協助查明事實後，認原告確有「汽車駕駛
    人行車速度，超過規定之最高時速20公里以內」之違規，即
    於111年3月28日填製裁字第81－P00000000號違反道路交通管
    理事件裁決書（下稱原處分），爰依處罰條例第40條及違反
    道路交通管理事件統一裁罰基準及處理細則（下稱裁罰基準
    及處理細則）等規定，裁處原告罰鍰新臺幣（下同）1,600
    元，並記違規點數1點等處分。原告不服，於是提起本件行
    政訴訟。
二、原告起訴主張及聲明：
（一）主張要旨：由違規採證照片所示，花蓮縣193縣道南下109
      公里處之路肩狹小，顯見警車停放之位置已明顯妨礙車道
      行駛，舉發員警必然無法於路肩執勤或將警車停放於明顯
      處告知民眾執法，有違明確性及誠實信用原則。復按「交
      通違規稽查注意事項」之規定，警方採用「非固定式」科
      學儀器採證違規，執勤員警要穿制服或明顯標示之警車在
      場，未經核准不能便衣執勤。再者，本件取締標誌「警52
      」告示牌之設置地點，依現場照片觀之，其前方樹木枝葉
      繁盛，且有反光鏡阻擋，加上當時為冬令時節，17時已天
      色昏暗，而193縣道非主要道路，並無設置路燈照明，告
      示牌未能明確辨識，故警方執法明確性有誤。又依據舉發
      機關之更正通知單所示，當日科學儀器之速限設定為50KM
      /H，然該路段為郊區道路，其速限應為60KM/H，其科學儀
      器設定不正確，則速度採證之正確性存疑，而被告機關11
      1年3月23日之函文，錯誤引用舉發機關111年2月24日之函
      覆內容（實際應為111年3月17日函文），難謂被告有為當
      事人之有利及不利之情形，一律注意。
（二）聲明：撤銷原處分。
三、被告答辯及聲明：
（一）答辯要旨：
    ⒈引用處罰條例第7條之2第3項、第40條、道路交通標誌標線
      號誌設置規則（下稱設置規則）第85條等相關交通法規之
      條文（詳卷附答辯狀）。
    ⒉舉發機關111年3月17日玉警交字第1110002918號函文表示
      略以：「…三、本分局員警於111年1月30日14-18時，依勤
      務分配表於花蓮縣玉里鎮花193縣道執行測速照相勤務，
      依規定著制服於100-300公尺前不防礙車流及明顯地點，
      豎立活動式測速取締標誌『警52』告示牌預告，雷達測速儀
      檢定合格單號碼：J0GA0000000A，有效日期：111年3月31
      日，經查該路段最高限速60Km/h，超速13 Km/h，過程均
      有科學儀器全程取得違規畫面可稽，爰依違反道路交通管
      理處罰條例第40條舉發並無違誤…」等語。
    ⒊又舉發機關111年3月11日補測得設置測速取締標誌與取締
      位置215公尺，符合道路交通管理處罰條例第7-2條第3項
      一百公尺至三百公尺前設置測速取締標誌規定。次經於交
      通部中央氣象局天文資料取得111年1月30日花蓮縣日落時
      間17時38分(如證5)，顯見違規當時天色尚未昏暗影響「
      警52」告示牌預告之能見度。另查警方111年1月30日14時
      27分拍攝之「警52」告示牌微側向來向車道告示未被樹葉
      遮蔽，亦沒有反光鏡阻擋。
　　⒋綜上所述，原告於前揭時、地之違規行為，「行車速度超
      過規定之最高速限」之違規事實，事證明確，警察機關為
      維護交通秩序，並以確保人、車通行使用之安全而施以交
      通稽查。被告參酌處罰條例第40條、第63條第1項及違反
      道路交通管理事件統一裁罰基準表，裁處原告罰鍰1,600
      元，並記違規點數1點，核無不當，本件原告之訴為無理
      由。
（二）聲明：駁回原告之訴。
四、本院之判斷：
（一）前提事實：
      原告於111年1月30日17時18分許，駕駛系爭車輛行經花19
      3線南下109公里處時，為舉發機關警員認原告有「限速60
      公里，經測速時速73公里，超速13公里，未滿20公里」之
      違規等情，此有交通違規案件陳述書（見本院卷第45頁）
      、系爭舉發通知單（見本院卷第47頁）、舉發機關111年3
      月17日玉警交字第1110002918號函文（見本院卷第49頁）
      、交通違規事件陳述調查表（見本院卷第51頁）、違規採
      證照片（見本院卷第53頁）、「警52」標誌之現場照片（
      見本院卷第55頁、第57頁、第61頁）、舉發員警密錄器畫
      面擷取照片（見本院卷第55至59頁）、限速標誌之照片（
      見本院卷第63頁）、雷達測速儀檢定合格證書（見本院卷
      第65頁）、中華民國111年日出日沒時刻表（見本院卷第7
      1至72頁）等資料各1份在卷可憑。
（二）本件被告認定原告有「汽車駕駛人行車速度，超過規定之
      最高時速20公里以內」之違規，並無違誤：
    ⒈按「（第1項）汽車駕駛人之行為有下列情形之一，當場不
      能或不宜攔截製單舉發者，得逕行舉發：七、經以科學儀
      器取得證據資料證明其行為違規。（第2項）前項第七款
      之科學儀器應採固定式，並定期於網站公布其設置地點。
      但汽車駕駛人之行為屬下列情形之一者，不在此限：九、
      行車速度超過規定之最高速限或低於規定之最低速限。（
      第3項）對於前項第九款之違規行為，採用固定或非固定
      式科學儀器取得證據資料證明者，於一般道路應於100公
      尺至300公尺間，於高速公路、快速公路應於300公尺至1,
      000公尺間，明顯標示之；其定點當場攔截製單舉發者，
      亦同」、「汽車駕駛人，行車速度，超過規定之最高時速
      ，或低於規定之最低時速，除有第43條第1項第2 款情形
      外，處新臺幣1,200元以上2,400元以下罰鍰」，為處罰條
      例第7條之2第1項第7款、第2項第9款、第3項前段、第40
      條分別定有明文。
    ⒉又目前我國警察取締超速駕駛之科學儀器可區分為二類，
      一為定點設置之固定式測速照相設備（包含有雷達、雷射
      與感應線圈等）（然感應線圈因尚未有國家檢驗標準，目
      前已暫停使用），一為手持或車裝流動測速儀器（發射兩
      條雷射光束計算目標車輛之進、出場時間）。後者又可分
      為二種，一為定置路旁附有照相機之固定雷射測速儀器，
      另一種為警員手持雷射測速槍，此或附照相功能或未具照
      相功能，確認超速後當場攔停舉發或逕行舉發。再按度量
      衡法第5條規定：「為確保交易公平、維護大眾安全健康
      及環境保護，主管機關得就供交易、證明、公務檢測、環
      境保護、公共安全、醫療衛生有關之度量衡器，指定為法
      定度量衡器」，而於「度量衡器檢定檢查辦法」第3條第1
      項第6款，並就「速度計」規定：「公務檢測用雷達測速
      儀」、「公務檢測用雷射測速儀（光達式）」及「公務檢
      測用感應式線圈測速儀」，均為應經檢定之法定度量衡器
      ，同辦法第17條第1 項亦規定檢定合格在使用中之度量衡
      器，應接受檢定機關（構）之定期或不定期檢查。是衡諸
      上開法令之意旨，可知經列為法定度量衡器之測速設備裝
      置，與大眾有關之公務檢測儀器，理應經由國家專責機關
      檢定合格後加以使用，並定期檢測，方能昭得公信。經查
      ，本件雷達測速儀拍攝之照片（見本院卷第53頁），其上
      有顯示測得系爭車輛之車速為時速「73kmh」，並記載主
      機為「21C245」、證號為「J0GA0000000A」，核與被告所
      提出本件測速照相機之雷射測速儀檢定合格證書（見本院
      卷第65頁）上所載之「器號：㈠主機」、「檢定合格單號
      碼」相同，而上開雷射測速儀檢定合格單業經「財團法人
      工業技術研究院」檢定合格，檢定日期為「110年3月25日
      」、有效期限為「111年3月31日」。是本件案發時尚於該
      儀器有效期間內，該測速儀之精準度毋庸置疑，足認本件
      雷射測速儀器於111年1月30日17時18分許，測得系爭車輛
      之車速為時速「73kmh」，一切功能運作正常，並無被干
      擾之情事，堪以認定。至原告主張：該路段之限速為時速
      60公里，但測速儀器卻設定為限速時速50公里等語。惟查
      ，本件舉發機關及被告均認定違規地點即花193縣道南下1
      09公里處路段之速限係60km/h，而非時速50km/h，且係認
      定原告時速為73km/h，超速13公里；因此本件違規採證照
      片中之「速限」雖係顯示50km/h，惟並不影響本件原告係
      超速13公里之事實認定，且亦不會影響本件雷達測速儀器
      測速之正確性。又原告主張：被告111年3月23日之函文，
      錯誤引用舉發機關111年2月24日之函覆內容（實際應為11
      1年3月17日函文）等語。惟查，被告111年3月23日高監東
      站字第1110056022號函覆原告陳述意見之公文(見本院卷
      第19頁)，其說明一、記載：「依據臺東縣警察局成功分
      局111年2月24日成警交字第1110001983號函辦理並復您11
      1年2月14日陳述書。」等語，其中之「依據臺東縣警察局
      成功分局111年2月24日成警交字第1110001983號函」，實
      際正確應為花蓮縣警察局玉里分局111年3月17日玉警交字
      第1110002983號函(見本院卷第49頁)，惟此僅係被告上揭
      函文之誤載，但並不影響本件原告係超速13公里之事實認
      定，且亦不會影響本件雷達測速儀器測速之正確性。故原
      告主張，均並不足採。
    ⒊至原告主張：花193縣道之路肩狹小，顯見警車停放之位置
      已明顯妨礙車道行駛，舉發員警必然無法於路肩執勤或將
      警車停放於明顯處告知民眾執法，有違明確性及誠實信用
      原則等語。惟查，依據舉發員警陳述調查表內容略以：「
      二、調查事實經過：（二）…警方執行測速照相勤務皆依
      主管核定之勤務表執行，且執勤員警身著制服並駕駛警車
      ，而該路段因兩側路肩皆僅有一米，故取締地點不能停放
      警車，不宜執行攔查作為，故將警車停於路旁明顯開放之
      安全處所，全程無隱蔽執法。另警方採用科學儀器舉證超
      速違規，已依規定設置告示牌…」等語（見本院卷第51頁
      ），並有舉發當時警車停放位置及「警52」設置等現場照
      片（見本院卷第46頁、第61頁）在卷可佐，足認舉發員警
      當時係依據主管所核定之勤務表執行勤務，且已身穿制服
      及駕駛警車至違規路段進行執法，並亦詳細說明為何未將
      警車停放於路邊之原因。況關於員警執勤地點及方式，交
      通法規並未設有明文之限制，均委由員警依據道路之設置
      情形、交通流量、交通事故發生頻率、一般用路權人之便
      利性、員警值勤之安全性等一切因素綜合判斷後，始決定
      執行違規取締勤務之地點，況法律要求駕駛人應遵守道路
      交通安全規則，除有維持交通順暢之公益目的外，本兼及
      有保護用路權人生命、身體、健康法益之旨，實不應因執
      法單位有無取締行為、取締地點是否明顯、取締方式為何
      而有所不同，本件員警之採證地點既屬在一般公共、公開
      場合，即為在明顯處所公開執法，尚難指為隱匿拍攝。又
      本件舉發員警既然已在測速器設置位置之前方約215公尺
      處，設置有「警52」測速取締標誌告示牌，且該告示牌亦
      無標誌模糊、無法辨識或辨識不清等情，已如上述，此有
      「警52」設置之現場照片（見本院卷第61頁）在卷可佐，
      則原告行經本件違規地點路段自應遵守道路主管機關訂定
      之速限60公里行駛，但原告仍以時速73公里，超速13公里
      之速度行駛，顯已違背駕駛人應遵守道路交通標誌指示行
      駛之義務。故原告主張，亦不足採。
　　⒋原告再主張：本件取締標誌「警52」告示牌之設置地點，
      其前方樹木枝葉繁盛，且有反光鏡阻擋，加上當時為冬令
      時節，17時已天色昏暗，而193縣道非主要道路，並無設
      置路燈照明，告示牌未能明確辨識等語。惟查：
　　⑴按處罰條例第7條之2第3項之規定，其立法目的乃係透過在
      交通違規路段前先行設置標牌之警告標誌或速限之禁制標
      誌提醒用路人，使得警方在執法採證上得以符合法定程序
      ，而大幅減低違法性之疑慮，且考量汽車駕駛人駕車行駛
      於一般道路或高速公路、快速道路之行車速度不同而為反
      應距離不同之區分，使汽車駕駛人於先行預見此一標牌之
      警告標誌或速限之禁制標誌時，有充分時間及距離反應行
      車速度，以符合該等路段之速限範圍，避免汽車駕駛人因
      反應時間及距離之不足，反而導致行車時遽採煞車或加速
      而有增加危險發生之可能性；又該條項規定為94年12月28
      日所新增，明白確認行政機關有此標示義務，如舉發者予
      以違反，卻不生相對應之法律效果，則無異使該規定成為
      具文，殊違本條項特別設立之本意；是以，舉發機關及被
      告自均須遵守此一最低程度之法定程序保障之要求。故舉
      發員警以科學儀器取得證據資料證明駕駛人有行車速度超
      過規定之最高速限或低於規定之最低速限，於一般道路應
      於100公尺至300公尺間，於高速公路、快速公路應於300
      公尺至1,000公尺間，明顯標示之。該明顯標示之要求，
      為上開規定所明確制訂，不但有其立法上目的之考量，且
      已屬超速舉發之正當程序之一部分，舉發機關自有遵守必
      要；倘未遵守，應屬違法。經查，依前揭勘驗筆錄所示，
      足認本件舉發員警在使用測速儀器前，花193縣道上不僅
      設有「速限60」之標誌，且於原告超速違規地點前約238
      公尺處，已明確設置有「警52」之標誌，並有舉發員警陳
      述調查表、「前有測速照相」及速限標誌之現場照片等資
      料（見本院卷第51頁、第59至63頁）在卷可佐，已足使本
      院確信本件舉發員警確實係在執行取締本件超速違規前，
      即已在該路段設置上開「警52」之標誌，嗣以雷達測速儀
      器進行測速並拍照採證，其所得之違規採證照片，自得為
      裁處及認定違規事實之證據。
　　⑵至於本件舉發員警量測距離影片之錄製時間雖係111年3月1
      1日，並非原告違規當時所錄影。惟查，本院依職權勘驗
      舉發員警量測距離過程之錄影光碟內容略以：「（一）檔
      案名稱：PICT2512。⒈光碟播放時間共3分，本檔案之錄影
      畫面係2022年3月11日12時許所錄製，為舉發員警密錄器
      之影像畫面。⒉錄影畫面一開始，可看見現場員警前方有
      一棵枯樹，而該枯樹之樹幹上有樹皮脫落之痕跡，而左前
      方之對向車道路邊亦設有電線桿。嗣現場員警將量測距離
      之工具『歸零』後，即開始往前步行。⒊錄影畫面時間12時1
      7分32秒許，可看見上開工具顯示之距離為『215.4公尺』。
      （二）檔案名稱：PICT2513。⒈光碟播放時間共42秒，本
      檔案之錄影畫面係2022年3月11日12時許所錄製，為舉發
      員警密錄器之影像畫面。⒉錄影畫面一開始，仍是上開工
      具顯示之距離『215.4公尺』，嗣現場員警又繼續往前步行
      。⒊錄影畫面時間12時18分1秒許，可看見路邊設有『109』
      之標示牌，嗣現場員警即停止前行，並看見上開工具顯示
      之距離為『238.5公尺』。⒋錄影畫面時間12時18分9秒許，
      可看見對面車道之路邊設有觀光景點之告示牌，而該告示
      牌之下方劃有『←』箭頭，且路邊之圍牆係塗有『綠白黃』相
      間之顏色。（三）檔案名稱：PICT2514。⒈光碟播放時間
      共32秒，本檔案之錄影畫面係2022年3月11日12時許所錄
      製，為舉發員警密錄器之影像畫面。⒉錄影畫面一開始，
      可看見現場員警又將量測距離之工具『歸零』，即開始量測
      路面邊線至路面邊緣之距離（即路肩之寬度）。⒊錄影畫
      面時間12時19分16秒許，可看見上開工具顯示之距離為『1
      .0公尺』。⒋錄影畫面時間12時19分31秒許，可看見對向車
      道路肩之寬度為『1.1公尺』」等情（見本院卷第75至76頁
      ）觀之，本件舉發員警一開始將量測工具「歸零」之位置
      ，其前方有一棵枯樹，其樹幹上之樹皮有脫落之痕跡，核
      與被告所提供之「警52」告示牌之現場照片（見本院卷第
      61頁）內，「警52」告示牌前方樹木之樹皮有脫落痕跡相
      同，且左前方之對向車道路邊亦設有電線桿，足認原告違
      規當時之「警52」告示牌之設立位置，確為本件錄影畫面
      內容中，舉發員警一開始站立之位置（即將測量工具「歸
      零」之位置）。又本件原告超速違規地點係花193縣南下
      「109公里處」，依上開勘驗筆錄所示，錄影畫面時間12
      時18分1秒許，路邊設有「109公里」處之告示牌，此時測
      量工具顯示之距離為「238.5公尺」，再觀諸違規採證照
      片（見本院卷第53頁）中原告違規地點之對向車道路邊，
      不僅設有觀光景點之告示牌，告示牌下方並有「←」之箭
      頭，且路邊之圍牆亦塗有『綠白黃』相間之顏色，核與上開
      勘驗筆錄中，錄影畫面時間12時18分9秒許所描述之周遭
      景色相同，顯見測量工具顯示之距離「238.5公尺」處確
      為原告超速違規之地點。準此，本件舉發員警量測距離影
      片之錄製時間雖係111年3月11日，並非原告違規當時所錄
      影，但仍可作為本院判斷舉發員警取締原告本件超速違規
      是否符合處罰條例第7條之2第3項規定之依據。
　　⑶另原告雖主張：「警52」告示牌之設置地點，其前方樹木
      枝葉繁盛，且有反光鏡阻擋，加上當時為冬令時節，17時
      已天色昏暗等語，並提出Google地圖之街景照片為證（見
      本院卷第15頁）。惟按當事人主張有利於己之事實者，就
      其事實有舉證之責任。民事訴訟法第277條前段定有明文
      。又上開規定依行政訴訟法第237條之9、第236條、第136
      條之規定，於交通裁決事件準用之。當事人主張事實，須
      負舉證責任，倘其所提出之證據，不足為主張事實之證明
      ，自不能認其主張之事實為真實。經查，本件原告僅提出
      一張Google街景照片，卻未標示任何相關位置，即表示本
      件「警52」之告示牌即設立該處，已足使本院對原告所述
      存疑。縱上開告示牌如原告所述確實設立於該處，該告示
      牌是否必然會遭附近之樹木及反光鏡阻擋，亦未見原告有
      任何說明。再者，依被告所提出之「中華民國111年日出
      日沒時刻表」觀之，花蓮縣1月30日之日沒時間為「17時3
      8分許」，顯見原告超速違規當時（即17時18分許）尚未
      日落，再參照本件之違規採證照片（見本院卷第53頁），
      該照片內天色明亮，周遭景色均可清楚辨識，且可清楚看
      見系爭車輛之車牌號碼「BCH－1098」，並未有原告所述之
      天色昏暗等情。故原告上開主張，無非係卸責之詞，不足
      採信。
    ⒌綜上所述，本件原告確有「汽車駕駛人行車速度，超過規
      定之最高時速20公里以內」之違規，而原告就本件超速違
      規，縱非故意，亦有「應注意、能注意，而未注意」之過
      失責任。是被告認定原告有「汽車駕駛人行車速度，超過
      規定之最高時速20公里以內」之違規，並無違誤。
（三）被告以原處分裁處原告罰鍰1,600元，並記違規點數1點，
      並無違誤：
    ⒈按「汽車駕駛人，行車速度，超過規定之最高時速，或低
      於規定之最低時速，除有第43條第1項第2款情形外，處新
      臺幣1,200元以上2,400元以下罰鍰」、「汽車駕駛人有下
      列各款所列條款之一者，除依原條款處罰鍰外，並予記點
      ：一、有第33條第1項、第2項、第38條第1項、第40條、
      第45條、第47條第1款至第3款、第48條、第49條或第60條
      第1項、第2項第1款、第2款情形之一者，各記違規點數1
      點」，處罰條例第40條、第63條第1項第1款分別定有明文
      。
    ⒉次按裁罰基準及處理細則第1條規定：「本細則依道路交通
      管理處罰條例第92條第4項規定訂定之」、第2條第1項、
      第2項規定：「處理違反道路交通管理事件之程序及統一
      裁罰基準依本細則之規定辦理。前項統一裁罰基準，如附
      件違反道路交通管理事件統一裁罰基準表」，核上開處罰
      條例第92條第4項所授權交通部會同內政部訂定之裁罰基
      準及處理細則及其附件「違反道路交通管理事件統一裁罰
      基準表」（下稱裁罰基準表），就其立法目的及功能，乃
      為防止處罰機關枉縱或偏頗，用以維持裁罰之統一性與全
      國因違反道路交通管理事件受處罰民眾之公平，不因裁決
      人員不同，而生偏頗，寓有避免各監理機關於相同事件恣
      意為不同裁罰之功能，並非法所不許，於憲法上保障人民
      財產權之意旨並無牴觸（此並有司法院釋字第511號解釋
      意旨理由足資參照），是被告自得依此裁罰基準表而為裁
      罰。
    ⒊原告確有「汽車駕駛人行車速度，超過規定之最高時速20
      公里以內」之違規行為，已詳如前述，又依裁罰基準表規
      定：「汽車」、「駕駛人行車速度，超過規定之最高時速
      20公里以內」、於期限內到案聽候裁決者，處1,600元罰
      鍰。是被告依處罰條例第40條、第63條第1項第1款及裁罰
      基準表等規定，裁處原告罰鍰1,600元，並記違規點數1點
      等處分，經核即屬於法有據，該等處分並無違誤。故原告
      訴請撤銷原處分為無理由，應予駁回。
（四）本件判決基礎已臻明確，兩造其餘之攻擊防禦方法及訴訟
      資料經本院審酌後，核與判決結果不生影響，無一一論述
      之必要，附此敘明。
五、本件第一審裁判費為裁判費300元，應由原告負擔，爰確定
    第一審訴訟費用額如主文第二項所示。
六、據上論結，本件原告之訴無理由，依政訴訟法第237條之8第
    1項、第98條第1項前段等規定，判決如主文。
中　　華　　民　　國　　111 　年　　9　　月　　30 　　日
　　　　　　　　　行政訴訟庭　法　官　黃漢權
上為正本係照原本作成。
如不服本判決，應於判決送達後20日內，向本院提出上訴狀並表
明上訴理由（原判決所違背之法令及其具體內容或依訴訟資料可
認為原判決有違背法令之具體事實），其未載明上訴理由者，應
於提出上訴後20日內向本院補提理由書（上訴狀及上訴理由書均
須按他造人數附繕本，如未按期補提上訴理由書，則逕予駁回上
訴），並應繳納上訴裁判費新臺幣750元。
中　　華　　民　　國　　111 　年　　10　　月　　3 　　日
　　　　　　　　　　　　　　　書記官　蕭竣升